---
title: "날씨API 사용"
author: "eunkwang"
date: "2017년 8월 13일"
output: html_document
---

```{r setup, include=FALSE}
knitr::opts_chunk$set(echo = TRUE)
```

## 날씨 API 둘러보기
<hr>

닐씨 API를 제공하는 서비스들을 둘러보았으며 대략 세가지 정도 확인 가능하였음.   
1. 기상자료개발포털(https://data.kma.go.kr/api/selectApiList.do)    
2. 케이웨더(https://api.kweather.co.kr/apiguide/present.html)   
3. SK 플래닛(https://developers.skplanetx.com/apidoc/kor/weather/information/#doc1168)    

기상청의 경우 공공 데이터 포털에서 자료를 제공하고 있으나 회원가입과 자료사용신청등의 복잡한 절차를 거쳐야 함.
사용하기까지 어려움이 있기 때문에 패스함.

간단히 SK 플래닛에서 제공하는 API를 활용하여 특정 지역의 날씨 데이터를 가져와 보겠음
관련 라이브러리는 "httr" 이며 https://cran.r-project.org/web/packages/httr/vignettes/quickstart.html 페이지를 참고하였음

케이웨더 또한 회원 가입 후 메일인증을하고 해당 API에 대한 사용 승인을 받아야 사용할 수 있어 일단 패스


```{r loadlibrary}
library(httr)
library(jsonlite)
```

```{r apitest}
# 인증코드를 포함하여 불러오기
r <- GET("http://apis.skplanetx.com/weather/current/hourly"
         ,add_headers(appKey = "서비스키")
         ,query = list(version = "1"
                       , city = "서울"
                       , county = "강남구"
                       , village = "도곡동")
)

# 데이터 가져오기
data <- content(r)
str(data)
df <- as.data.frame(data$weather)
```


## 함수로 wrapping 하기
<hr>

```{r makefunction}
apiget <- function(baseurl, key, querylist){
  r <- GET(baseurl
           , add_headers(appKey = key)
           , query = querylist, accept_json())
  result <- content(r, "text")
  return(result)
}

baseurl <- "http://apis.skplanetx.com/weather/current/hourly"
key <- '서비스키'
querylist <- list(version = '1'
                  , city = '서울'
                  , county = '강남구'
                  , village = '도곡동')

data2 <- apiget(baseurl, key, querylist)
print(fromJSON(data2))
```

## 참고 내용
httr에서 값을 리턴할 때 json 구조를 R 객체 구조로 리턴하기 때문에 굳이 jsonlite 의 fromJSON 함수로 받을 필요가 없음.

## 참고 링크
https://stackoverflow.com/questions/40289067/r-fromjson-how-to-send-headers-info

